【裁判字號】    95,聲再,91
【裁判日期】    951023
【裁判案由】    賭博
【裁判全文】
臺灣高等法院臺南分院刑事裁定          95年度聲再字第91號
聲  請  人  甲○
上列聲請人因賭博案件，對於臺灣臺南地方法院檢察署中華民國
九十五年三月三十一日檢察官緩起訴處分書（緩起訴案號：九十
五年度營偵字第四０六號），聲請再審，本院裁定如下：
    主    文
再審之聲請駁回。
    理    由
一、本件聲請再審狀，列聲請人甲○、洪三齊，惟該狀之具狀人
    僅為甲○，是本件再審聲請人應僅為甲○，合先說明。
二、聲請意旨略以：聲請人因涉賭博案件，經臺灣臺南地方法院
    檢察署檢察官以九十五年度營偵字第四０六號緩起訴處分書
    ，科處罰金新台幣十萬元，惟該處分書已違背法令，未獲有
    公平正義之結果，有下列之違法，依法聲請再審：
  (一)聲請人確係冤枉，不得不申辯，不允許公訴人誣陷。事實真
    相之判斷必須合乎法律，作公平合理之判決，不能因聲請人
    據理力爭，否認有參加賭博，主張聲請人不在場，而誣陷聲
    請人，請准將原處分撤銷，並為緩刑之科處。
  (二)按犯罪事實應依證據認定之，無證據不得推定其犯罪事實，
    不能證明被告犯罪或其行為不罰者，應諭知無罪之判決，刑
    事訴訟法第一百五十四條第一項、第三百零一條第一項分別
    定有明文，而最高法院二十九年上字第三一０五號、四十年
    台上字第八六號及七十六年台上字第四九八六號判例，亦可
    資參照。檢察官就被告之犯罪事實負有舉證之責，既乏積極
    證據足認聲請人有罪，自應為無罪判決，可認其有重要證據
    漏未審酌之違法等語。
三、按不得上訴於第三審法院之案件，除第四百二十條規定外，
    其經第二審確定之有罪判決，如就足生影響於判決之重要證
    據漏未審酌者，亦得為受判決人之利益，聲請再審；又聲請
    再審，應以再審書狀敘述理由，附具原判決之繕本及證據，
    提出於管轄法院為之，刑事訴訟法第四百二十一條、第四百
    二十九條分別定有明文。是聲請再審應限於對有罪之確定判
    決為之，若非有罪確定判決，即應循他種途徑救濟，非以再
    審方式為之，且聲請再審程式之欠缺，非抗告程序中所得補
    正（最高法院七十一年台抗字第三三七號判例意旨參照）。
    本件聲請人就檢察官之緩起訴處分書提起再審，並非對本院
    有罪之確定判決，自不得為再審聲請之對象，依上開規定，
    其聲請程序顯屬違法，自不應准許，應予駁回。又聲請人對
    緩起訴處分不服，得於接受緩起訴處分書後七日內以書狀
    述理由，經原檢察官向直接上級法院檢察署檢察長聲請再議
    ，刑事訴訟法第256條之1第1 項規定甚明，聲請人捨此不為
    ，而聲請再審，非法所許，併此明。
四、據上論斷，依刑事訴訟法第四百三十三條，裁定如主文。
中    華    民    國    95    年    10    月    23    日
                  刑事第五庭    審判長法  官  楊明章
                                      法  官  顏基典
                                      法  官  楊子莊
以上正本證明與原本無異。
不得抗告。
                                      書記官  王全龍
中    華    民    國    95    年    10    月    25    日


司法院資訊處製作；財團法人民間司法改革基金會備份。
